Currículo Lattes 12/08/21 10:29





### Eloá de Castro Noguerol

Endereço para acessar este CV: http://lattes.cnpq.br/5334078187123460

Última atualização do currículo em 06/04/2021

### Resumo informado pelo autor

Médica radiologista membro e titular do Colégio Brasileiro de Radiologia, especialização na área de Medicina Interna (Abdome, Tórax e Pelve) pela Faculdade de Medicina da USP de Ribeirão Preto. Mestrado em Radiologia e Diagnóstico por Imagem pela Faculdade de Medicina USP de Ribeirão Preto. Médica radiologista do Hospital Regional de Sorriso. Ultrassonografista na Clínica Mix da Saúde - Sorriso/MT Média radiologista do Grupo HAPVida Teleradiologista, atuando como subespecialista na área de Medicina Interna.

(Texto informado pelo autor)

#### Nome civil

Nome Eloá de Castro Noguerol

### Dados pessoais

Nascimento 14/03/1985 - Dracena/SP - Brasil

CPF 342.343.778-21

## Formação acadêmica/titulação

2014 - 2015 Mestrado Profissional em Programa de Pós-Graduação em Ciências da Imagens e Física Médica. Faculdade de Medicina de Ribeirão Preto - USP, FMRP, Brasil Título: Quantificação da esteatose hepática: avaliação de diferentes estratégias de medidas pela

ressonância magnética nos casos de esteatose com distribuição homogênea e heterogênea, Ano de obtenção: 2015

Orientador: Prof. Dr. Jorge Elias Júnior

2011 - 2014 Especialização - Residência médica

Especialização - Nestidera Historia Faculdade de Medicina de Catanduva, FAMECA, Brasil Título: Aperfeiçoamento Médico em Radiologia e Diagnóstico por Imagem

2014 - 2014 Especialização - Residência médica .
Hospital das Clínicas da Faculdade de Medicina de Ribeirão Preto, HCFMRP, Brasil Título: Especialização complementar (R4) em Radiologia em Medicina Interna

2004 - 2009 Graduação em Medicina

Universidade Federal da Grande Dourados, UFGD, Dourados, Brasil

## Formação complementar

<b>2020 - 2020</b> C	Curso de curta duração em 49º CONGRESSO BRASILEIRO DE RADIOLOGIA E DIAGNÓSTICO POR
	MAGEM. (Carga horária: 24h).

Colégio Brasileiro de Radiologia e Diagnóstico por Imagem, CBR, Sao Paulo, Brasil

2018 - 2018 Curso de curta duração em Asklepios course. (Carga horária: 24h). European School of Radiology, ESOR, Brasil

2018 - 2018 Curso de curta duração em International Symposium of Body Imaging. (Carga horária: 12h). Faculdade de Medicina de Ribeirão Preto - USP, FMRP, Brasil

2018 - 2018 Curso de curta duração em GERA - Curso Temático Anual de Estudos de Radiologia do Abdome. (Carga

horária: 24h). Sociedade Paulista de Radiologia, SPR, Brasil

2017 - 2017 Curso de curta duração em Curso de Eco-Doppler Vascular. (Carga horária: 80h) Escola de Ultra-Sonografia Ribeirão Preto Sc , EURP, Ribeirao Preto, Brasil

2015 - 2015 Curso de curta duração em Curso de Ressonância Magnética de Neurorradiologia. (Carga horária: 56h). Central de Diagnóstico Ribeirão Preto, CEDIRP, Brasil

2015 - 2015 Curso de curta duração em Curso de Ressonância Magnética de Cabeça & Pescoço. (Carga horária:

Central de Diagnóstico Ribeirão Preto, CEDIRP, Brasil

2013 - 2013 Curso de curta duração em Estágio em tomografia computadorizada e ressonância magnética. (Carga

Hospital A. C. Camargo, A. C. CAMARGO, Brasil

2012 - 2012 Curso de curta duração em ACLS- Suporte Avançado de Vida Cardiovascular Faculdade de Medicina de Ribeirão Preto - USP, FMRP, Brasil

Extensão universitária em Lida de Medicina Intensiva. (Carga horária: 305h). Universidade Federal da Grande Dourados, UFGD, Dourados, Brasil 2007 - 2008

Curso de curta duração em Anatomia Aplicada do Sistema Muscular Humano. (Carga horária: 40h). Fundação do ABC - Faculdade de Medicina do ABC, FMABC, Santo Andre, Brasil 2006 - 2006

2006 - 2006 Extensão universitária em Liga de Emergência Médica e Trauma de Dourados. (Carga horária: 139h).

Currículo Lattes 12/08/21 10:29

Universidade Federal da Grande Dourados, UFGD, Dourados, Brasil

## Atuação profissional

1. Hospital Regional de Sorriso - HRS

#### Vínculo institucional

2018 - Atual Vínculo: Autônoma , Enquadramento funcional: Radilogista , Carga horária: 20, Regime: Parcial

2. Hospital das Clínicas da Faculdade de Medicina de Ribeirão Preto - HCFMRP

#### Vínculo institucional

2017 - 2018 Vínculo: Servidor público , Enquadramento funcional: Radilogista , Carga horária: 20, Regime: Parcial

3. Central de Diagnóstico Ribeirão Preto - CEDIRP

# Vínculo

institucional

2017 - 2018 Vínculo: Autônoma , Enquadramento funcional: Radilogista, Regime: Parcial

4. Fundação de Apoio ao Ensino, Pesquisa e Assistência do HCFMRP - FAEPA/SP

### Vínculo

institucional

2016 - 2017 Vínculo: Autonoma , Enquadramento funcional: Médica Radiologista , Carga horária: 24, Regime: Parcial

5. Clínica Radiológica Dracena - -

## Vínculo

institucional

2015 - 2016 Vínculo: Prestadora de Serviço , Enquadramento funcional: Médica Radiologista , Carga horária: 40, Regime: Integral
Outras informações:
Exerceu atividades de radiologia geral, ultrassonografia, tomografia computadorizada e ressonância

magnética.

6. Irmandade da Santa Casa de Misericórdia e Maternidade Dracena - ISCMD

# Vínculo

institucional

2015 - 2016 Vínculo: Prestadora de Serviço , Enquadramento funcional: Médica radiologista, Regime: Parcial

Outras informações:
Exerceu atividades de radiologia geral, ultra-sonografia e tomografia computadorizada. Participou da escala de plantões médicos em radiologia.

7. Ultra Imagem Diagnóstico por Imagem LTDA - ULTRA

# Vínculo

institucional

Vínculo: Autônoma , Enquadramento funcional: Médica radiologista, Regime: Parcial 2014 - 2014

Outras informações: Exerceu atividades de ultrassonografia, com enfoque em ultrassonografia com doppler.

8. Instituto de Diagnosticos Gold Imagem LT - GOLD IMAGEM

# Vínculo

institucional

2014 - 2014 Vínculo: Autônoma , Enquadramento funcional: Médica radiologista, Regime: Parcial Outras informações:
Exerceu atividades de ultrassonografia.

9. Setra Prestação de Serviços Radiologicos - SETRA

#### Vínculo institucional

2014 - 2014 Vínculo: Autônoma , Enquadramento funcional: Médica Radiologista, Regime: Parcial

Outras informações: Exerceu atividades de ultrassonografia. Participou da escala de plantões médico em Radiologia.

12/08/21 10:29 Currículo Lattes

10. Universidade Federal da Grande Dourados - UFGD

Vínculo institucional

Vínculo: Monitoria , Enquadramento funcional: Monitoria na Disciplina de Técnica Cirúrgica, Regime: Parcial Outras informações: Monitoria aos alunos inscritos na disciplina de Técnica Cirúrgica. Apoio durante as aulas práticas semanais. 2008 - 2008

## Producão

Produção bibliográfica

### Artigos completos publicados em periódicos

1. IOD TAHA, M.O.; SIMÕES, M.J.; NOGUEROL, E.C.; MENDONÇA, F.P.; PASCOALICK, H.M.A.; ALVES, R.A.M.; VIVIAN, M.E.M.; MORALES, F.P.; CAMPOS, A.C.A.; MAGALHÁES, K.G.; VENERANDO, P.S.; TERSARIOL, I.L.S.; MONTEIRO, H.P.; OLIVEIRA, I.; JURKIEWICZ, A.; CARICATI-NETO, A. Effects of Allopurinol on Ischemia and Reperfusion in Rabbit Livers. Transplantation Proceedings. JCR v.41, p.820 - 823, 2009.

Página gerada pelo sistema Currículo Lattes em 12/08/2021 às 11:27:41.